臺灣臺北地方法院民事判決　九十一年度簡上字第四四四號
　　上　訴　人　乙○○
　　被　上訴人　甲○
右當事人間請求遷讓房屋等事件，上訴人對於中華民國九十一年四月九日，本院台北
簡易庭九十一年度北簡字第一八九○號第一審判決提起上訴，本院判決如左：
    主      文
原判決主文第二項命上訴人給付超過新台幣陸萬壹仟元，和自民國九十一年一月一日
起至遷讓返還門牌號碼台北市○○○道三三四號房屋之日止，按月給付被上訴人新台
幣壹萬參仟伍佰元之部分，及該部分假執行之宣告與訴訟費用之裁判均廢棄。
右廢棄部分被上訴人在第一審之訴駁回。
第一、二審訴訟費用由上訴人負擔百分之九十八；餘由被上訴人負擔。
    事      實
甲、上訴人方面：
一、聲明：
（一）原判決廢棄。
（二）被上訴人在第一審之訴駁回。
二、陳述：除與原審判決書所載者相同茲予引用外，補稱：上訴人自民國九十年六月
    二十五日至九十年十二月二十五日止，僅積欠被上訴人六個月，共新台幣（下同
    ）捌萬壹仟元之房租，原審判決認為上訴人積欠七個月，共玖萬肆仟伍佰元之房
    租，自有違誤。另本件房屋上訴人曾交付貳萬元之押租金予被上訴人，被上訴人
    自應返還，上訴人就此主張與上開房屋租金，相互抵銷。至於上開房租，係因上
    訴人於九十年九月十四日，發生車禍，支出部分費用，以致積欠上開房租。又被
    上訴人請求上訴人遷讓房屋之部分，上訴人已於九十一年四月十日遷出。
三、證據：除援用原審之立證方法外，補提房屋租賃契約書、車禍處理資料一份為證
    。
乙、被上訴人方面：
一、聲明：駁回上訴。
二、陳述：除與原審判決書所載者相同茲予引用外，補稱：上訴人係積欠九十年六月
    二十五日起至九十年十二月二十五日房屋租金，以及租約屆滿後，繼續占用系爭
    房屋之違約金。
三、證據：援用原審之立證方法。
    理      由
一、本件被上訴人於原審起訴主張：上訴人於八十九年九月二十五日，與被上訴人簽
    訂房屋租賃契約書一份，約定上訴人向被上訴人承租門牌號碼台北市○○○道三
    三四號（即舊門牌號碼台北市○○區○○路二段二巷六十八號）之房屋（下稱系
    爭房屋），租期至九十年八月二十五日止，租金為每月壹萬仟伍佰元。詎上訴
    人自九十年六月二十五日起，即欠繳租金；嗣上開租賃契約之租期屆滿後，上訴
    人亦未返還房屋，迭經被上訴人催討無效。又上訴人居住系爭房屋期間，損害系
    爭房屋之結構、裝璜，上訴人亦應賠償被上訴人。爰依房屋租賃契約書之約定，
    請求上訴人應將系爭房屋遷讓返還被上訴人，並給付自九十年六月二十五日起至
    起訴前即九十年十二月二十五日，共玖萬肆仟伍佰元之租金、違約金，及自九十
    一年一月一日起至遷讓返還前開房屋之日止，按月給付壹萬參仟伍佰元；暨損害
    系爭房屋之賠償等語。上訴人則以：上訴人自九十年六月二十五日至九十年十二
    月二十五日止，僅積欠被上訴人六個月之房租。另本件房屋上訴人曾交付貳萬元
    之押租金予被上訴人，被上訴人自應返還，上訴人就此主張與上開房屋租金，相
    互抵銷。至於上開房租，係因上訴人於九十年九月十四日，發生車禍，支出部分
    費用，以致積欠上開房租云云，資為抗辯。
二、兩造不爭執之事實：
（一）被上訴人主張上訴人於八十九年九月二十五日，與被上訴人簽訂房屋租賃契約
      書一份，約定上訴人向被上訴人承租系爭房屋，租期至九十年八月二十五日止
      ，租金為每月壹萬仟伍佰元之事實，業據其提出房屋租賃契約書為證，亦為
      上訴人所自認，自堪信為真實。
（二）被上訴人復主張上訴人自九十年六月二十五日起，即欠繳租金；嗣上開租賃契
      約之租期屆滿後，上訴人亦未返還房屋之事實，復為上訴人所不爭執，亦堪信
      為真實。
三、兩造爭執之爭點：
    至被上訴人另主張依房屋租賃契約書之約定，上訴人應給付自九十年六月二十五
    日起至起訴前即九十年十二月二十五日，共玖萬肆仟伍佰元之租金、違約金，及
    自九十一年一月一日起至遷讓返還前開房屋之日止，按月給付壹萬參仟伍佰元；
    暨損害系爭房屋之賠償之部分；則上訴人否認之，並以前揭情詞抗辯之。是本件
    兩造爭執之爭點，即在於：上訴人積欠之房屋租金、違約金，數額為多少？
四、關於本件之爭點，分述如下；
    經查，依房屋租賃契約書第二條、第三條、第四條、第五條、第六條分別約定：
    「租賃期間自八十九年九月二十五日起至九十年八月二十五日止。」、「租金為
    每月壹萬仟伍佰元。」、「租金應於每月二十五日前繳納。」、「乙方（指上
    訴人）於訂約時，交於甲方（指被上訴人）貳萬元作為押租金，乙方如不繼續承
    租，甲方應於乙方遷空、交還房屋後，無息退還押租金。」、「乙方於租期屆滿
    後，應即日將房屋遷空交還甲方，如不及時遷讓交還房屋時，甲方每月得向乙方
    請求按照租金五倍之違約金，至遷讓完了之日止。」是依上開約定，上訴人應於
    每月二十五日，給付壹萬仟伍佰元之租金，且應於租賃期間屆滿後，遷空、交
    還系爭房屋，被上訴人則應返還貳萬元之押租金。而本件被上訴人主張上訴人共
    積欠九十年六月二十五日起至同年八月二十五日止，共二個月之租金，以及自同
    年八月二十六日起至同年十二月二十五日止，共四個月之違約金，是被上訴人主
    張以一個月之租金，為計算上開違約金之標準，則自九十年六月二十五日起至同
    年十二月二十五日止，上訴人積欠之租金、違約金，應為六個月，共捌萬壹仟元
    。另上訴人於上開租約屆滿後，未繼續承租系爭房屋，則依前述房屋租賃契約書
    第五條、第六條之約定，上訴人自應遷空、交還系爭房屋，被上訴人則應返還貳
    萬元之押租金予上訴人。故上訴人主張以上開押租金與積欠被上訴人之前述租金
    、違約金，相互抵銷，自屬有據。故上訴人就八十八年十二月二十五日前，得請
    求之租金、違約金，應為陸萬壹仟元。至被上訴人另主張上訴人損害系爭房屋之
    結構、裝璜，上訴人應賠償系爭房屋之損害。惟被上訴人此部分之請求，不僅未
    具體敘明請求之數額，亦未舉證證明上訴人有何損害系爭房屋之結構、裝璜之情
    事，自不可採。
五、從而，被上訴人依上開房屋租賃契約書第三條、第四條、第六條之約定，請求上
    訴人應將系爭房屋遷讓返還被上訴人，並給付自九十年六月二十五日起至起訴前
    即九十年十二月二十五日，共陸萬壹仟元之租金、違約金，及自九十一年一月一
    日起至遷讓返還前開房屋之日止，按月給付壹萬參仟伍佰元之範圍內，為有理由
    ，應予准許。逾此部分之請求，為無理由，應予駁回。則原審為命上訴人應將系
    爭房屋遷讓返還被上訴人，被上訴人應另給付上訴人陸萬壹仟元，及自九十一年
    一月一日起至遷讓返還前開房屋之日止，按月給付被上訴人壹萬參仟伍佰元；並
    就上訴人敗訴部分，係因建築物定期租賃關係所生之爭執涉訟，依民事訴訟法第
    三百八十九條第一項第三款之規定，依職權宣告假執行；且駁回被上訴人其餘之
    請求，尚無不合。惟原審命上訴人超過上開給付之部分，自有違誤，應予廢棄，
    被上訴人此部分之請求，應予駁回。則上訴意旨指摘原判決不當，求予廢棄改判
    ，於上開有理由之部分，應予准許。至上訴人其餘上訴，為無理由，應予駁回。
六、據上論結，本件上訴為一部有理由、一部無理由，依民事訴訟法第四百三十六條
    之一第三項、第四百四十九條第一項、第四百五十條、第七十九條但書、第三百
    八十九條第一項第三款，判決如主文。
中　　　華　　　民　　　國　　九十一　　年　　　十　　　月　　三十一　　日
                                 民事第六庭審判長法官  林惠瑜
                                                 法官  詹駿鴻
                                                 法官  姜悌文
右為正本係照原本作成
本判決不得上訴
中　　　華　　　民　　　國　　九十一　　年　　　十　　　月　　三十一　　日
　　　　　　　　　　　　　　　　　　　　　法院書記官　陳鳳瀴
